臺灣臺北地方法院刑事判決　　　　　　　100年度易字第272號
公　訴　人　臺灣臺北地方法院檢察署檢察官
被　　　告　李岳樺
上列被告因傷害案件，經檢察官提起公訴（99年度偵字第22696
號），本院判決如下：
    主  文
李岳樺傷害人之身體，處拘役參拾日，如易科罰金，以新臺幣壹
仟元折算壹日。
    事  實
一、李岳樺於民國99年5月17日上午11時許，因不滿吳連昇將機
    車停放於臺北市○○區○○街1段94巷內之鐵鍊前，與吳連
    昇發生口角爭執，李岳樺竟基於普通傷害之犯意，與吳連昇
    相互拉扯推擠，並徒手掐住吳連昇脖子，致吳連昇因此受有
    右頸1X3公分、1X3公分紅腫2處、右手1X1公分紅腫、右肘
    1X4公分及1X2公分擦傷2處、左肘1X3公分擦傷之傷害。
二、案經吳連昇訴由臺北市政府警察局中正第一分局報告臺灣臺
    北地方法院檢察署檢察官偵查起訴。
    理  由
一、本案下列所引用之被告以外之人於審判外之陳述，業經本院
    依法踐行調查證據程序，當事人均不爭執各該證據之證據能
    力，且迄本院言詞辯論終結前未就各該證據之證據能力聲明
    異議，又查無依法應排除其證據能力之情形，依刑事訴訟法
    第159條之5規定，均有證據能力。
二、訊據被告李岳樺固不否認有於上開時、地與告訴人吳連昇發
    生爭執及拉扯，惟矢口否認有何傷害犯行，辯稱：本件起因
    告訴人以言語挑釁，且趨身靠近，伊氣不過才與告訴人理論
    ，並出手將告訴人推開，告訴人拉伊衣服，兩人才互相拉扯
    ，伊並未掐告訴人脖子，告訴人傷勢是拉扯過程所致云云。
    惟查：
（一）被告於偵查中供述：「（問：你們如何拉扯？）我拉告訴
      人衣領，他也拉我衣領。（問：你有無去掐告訴人脖子？
      ）有，我是拉他時候掐到他脖子」等語明確，已自承有於
      拉扯告訴衣領之際出手掐住告訴人脖子之舉，核與告訴人
      於偵查中結證：「他先掐我脖子，掐的我喘不過去，然後
      用手打我安全帽」等語相符（見偵卷第7頁）。再者，告
      訴人因此受有「右頸1X3公分、1X3公分紅腫2處」之傷害
      ，業據提出臺北市立聯合醫院和平院區99年5月17日診斷
      證明書可證（見99年度他字7643號第7頁），其陳述有遭
      被告以徒手掐住脖子成傷之情，與診斷證明書所載傷勢部
      位相符，另被告亦自承有與告訴人拉扯並動手推告訴人之
      行為，故告訴人頸部及上肢分別受有上開傷勢，應認所述
      合於情理，堪可採認，且診斷證明書係告訴人於案發同日
      隨即赴醫院急診，經醫師診斷後所取得，堪認告訴人指述
      情節並非虛情，被告確有傷害告訴人之行為無訛。
（二）被告雖辯稱：兩人拉扯之間，告訴人咬其手指，致其流血
      ，並提出照片為證。惟被告當日與告訴人既因先發生爭執
      ，繼而互有肢體拉扯各致身體成傷，已難認定係何人先為
      不法侵害，且告訴人傷勢遍及頸部、上肢多處，顯見被告
      亦有多次對告訴人施暴行為，被告所為自屬傷害不法行為
      ，而非屬正當防衛，縱其本身亦受有上開傷害，此乃係告
      訴人另負傷害刑責或民事侵權行為損害賠償之問題，無以
      解免被告本件傷害告訴人之犯行，仍應負普通傷害之罪責
      。
（三）是以，被告於前開時間、地點，與告訴人因停車問題發生
      口角爭執，即基於傷害之犯意，與告訴人發生肢體衝突拉
      扯推擠及出手掐住告訴人之脖子，致告訴人受有上開傷勢
      等節，已堪認定。綜上所述，本案事證明確，被告傷害犯
      行洵堪認定，應依法論科。
三、核被告所為，係犯刑法第277條第1項之傷害罪。又被告先後
    出手傷及告訴人頸、手等部位，係於密切接近之時、地實施
    ，侵害告訴人同一身體法益，各行為之獨立性極為薄弱，且
    係出於同一傷害告訴人身體之目的，依一般社會健全觀念，
    在時間差距上，難以強行分開，應以包括一行為予以評價，
    為接續犯。爰審酌被告與告訴人因停車糾紛，竟不能理性處
    理，於爭執中出手傷人，侵害告訴人身體法益，犯後雖自承
    有拉扯告訴人成傷之事實，惟否認傷害犯行之態度，又本件
    因告訴人請求和解金額過高而未能達成和解，暨其前無科刑
    記錄之素行，有臺灣高等法院被告前案紀錄表1份附卷可佐
    ，兼衡被告犯罪之動機、目的、手段、犯罪時所受之刺激、
    生活狀況、智識程度及告訴人所受傷勢程度等一切情狀，量
    處如主文所示之刑，並諭知易科罰金之折算標準。
據上論斷，應依刑事訴訟法第299條第1項前段，刑法第277條第1
項、第41條第1項前段，刑法施行法第1條之1，判決如主文。
本案經檢察官趙雪瑛到庭執行職務。
中    華    民    國   100    年    3     月    31    日
                  刑事第十三庭  法  官  林瑋桓
上正本證明與原本無異。
如不服本判決應於收受送達後10日內向本院提出上訴書狀，並應
敘述具體理由；其未敘述上訴理由者，應於上訴期間屆滿後20日
內向本院補提理由書（均須按他造當事人之人數附繕本）「切勿
逕送上級法院」。告訴人或被害人如對於本判決不服者，應具備
理由請求檢察官上訴，其上訴期間之計算係以檢察官收受判決正
本之日期為準。
                                書記官  鄭伊芸
中    華    民    國   100    年    3     月    31    日
附錄本案論罪科刑法條：
中華民國刑法第277條
傷害人之身體或健康者，處 3 年以下有期徒刑、拘役或 1 千元
以下罰金。
犯前項之罪因而致人於死者，處無期徒刑或 7 年以上有期徒刑
；致重傷者，處 3 年以上 10 年以下有期徒刑。